臺灣桃園地方法院小額民事判決
110年度桃小字第1575號
原      告  馨琳揚企管顧問有限公司


法定代理人  唐明良  
訴訟代理人  陳怡穎  
            黃致維  


被      告  趙鎮家  
上列當事人間請求清償債務事件，本院於民國110 年12月9日言
詞辯論終結，判決如下：
    主      文
一、原告之訴駁回。
二、訴訟費用由原告負擔。 
    事實及理由要領
一、本判決依民事訴訟法第436條之23、第434 條第1 項規定，
    合併記載事實及理由要領，其中原告之主張，並依同條項規
    定，引用其民國110年7月16日民事聲請支付命令狀與民國11
    0 年12 月1日民事準備書狀及110年12月9日言詞辯論期日之
    陳述；被告未於言詞辯論期日到場，其陳述則引用其110年1
    1月17日及同年月22日提出之答辯狀。
二、被告為時效抗辯，核屬有據：
　㈠按請求權，因15年間不行使而消滅。但法律所定期間較短者
    ，依其規定。利息、紅利、租金、贍養費、退職金及其他一
    年或不及一年之定期給付債權，其各期給付請求權，因5 年
    間不行使而消滅。民法第125 條、第126 條分別定有明文。
    次按，消滅時效，自請求權可行使時起算。時效完成後，債
    務人得拒絕給付。同法第128 條前段、第144 條亦分別規定
    甚明。
　㈡本件被告就原告主張被告積欠信用卡帳款之事實，並無爭執
    ，惟抗辯原告之請求權已罹於時效消滅等語（見本院桃小字
    卷第17至18頁）。而持卡人如未能於當期繳款截止日前付清
    當期最低應繳款金額以上或遲誤繳款期限者，本行除得依約
    定計付循環信用利息外，並得依當期循環利息總額加收10％
    之延滯金等情，為用卡須知第4點所規定（見本院促字卷第1
    1頁）。查，經本院檢視原告上開民事聲請支付命令狀與民
    事準備書狀之主張及其提出之歷史交易帳務明細表資料，被
    告自92年7月起即僅清償部分消費款，而其最後一筆消費帳
    款係93年12月27日，且於95年2月13日清償7,000元之部分消
    費款後，再無任何清償款項之行為，是被告至遲於95年2月1
    4日起即得行使請求權，倘以此為準，至110 年2 月13 日即
    滿15年。而原告係110 年7 月16日始具狀提起本訴請求被告
    給付，有民事聲請支付命令狀上本院收文戳章可憑（見本院
    促字卷第2頁），其本件帳款（含本息、違約金）請求權均
    已罹於時效，甚為明確，原告對此亦不爭執（見本院桃小字
    卷第43頁背面），則被告為時效抗辯拒絕給付，即屬有據。
  ㈢從而，原告本於信用卡契約及債權讓與之法律關係，請求被
    告給付帳款96,449 元，及其中本金89,111 元自105年7 月1
    7日起至清償日止，按年息15% 計算之利息，暨自95年8月29
    起至104年8月31日止，按年息1.971%計算；及自104年9月1
    日起至清償日止，按年息1.5%計算之延滯金，為無理由，應
    予駁回。
中　　華　　民　　國　　110 　年　　12　　月　　17　　日
                  桃園簡易庭  法  官  顏嘉漢
以上為正本係照原本作成。
如不服本判決，應於送達後20日內，向本院提出上訴狀並表明上
訴理由，如於本判決宣示後送達前提起上訴者，應於判決送達後
20日內補提上訴理由書（須附繕本）。
如委任律師提起上訴者，應一併繳納上訴審裁判費。   
中　　華　　民　　國　　110 　年　　12　　月　　17　　日
                              書記官  楊上毅
附錄：
一、民事訴訟法第436條之24第2項：
    對於小額程序之第一審裁判上訴或抗告，非以其違背法令為
    理由，不得為之。
二、民事訴訟法第436條之25：
    上訴狀內應記載上訴理由，表明下列各款事項：
    (一)原判決所違背之法令及其具體內容。
    (二)依訴訟資料可認為原判決有違背法令之具體事實。
三、民事訴訟法第471條第1項：（依同法第436條之32第2項規定
    於小額事件之上訴程序準用之）
    上訴狀內未表明上訴理由者，上訴人應於提起上訴後20日內
    ，提出理由書於原第二審法院；未提出者，毌庸命其補正，
    由原第二審法院以裁定駁回之。